【裁判字號】    98,裁,1061
【裁判日期】    980430
【裁判案由】    綜合所得稅
【裁判全文】
最  高  行  政  法  院  裁  定
                                      98年度裁字第1061號
上  訴  人  甲○○
訴訟代理人  李明憲
被 上訴 人  財政部高雄市國稅局
代  表  人  陳金鑑
上列當事人間綜合所得稅事件，上訴人對於中華民國96年3月15
日高雄高等行政法院95年度訴字第669號判決，提起上訴，本院
裁定如下：
    主  文
上訴駁回。
上訴審訴訟費用由上訴人負擔。
    理  由
一、按對於高等行政法院判決之上訴，非以其違背法令為理由，
    不得為之，行政訴訟法第242條定有明文。同法第243條第1
    項規定，判決不適用法規或適用不當者，為違背法令；而判
    決有第243條第2項所列各款情形之一者，其判決當然違背法
    令。又提起上訴，應以上訴狀表明上訴理由並應添具關於上
    訴理由之必要證據，復為同法第244條第1項第4款及第2項所
    明定。準此，當事人提起上訴，如以原審判決有行政訴訟法
    第243條第1項不適用法規或適用法規不當為理由時，其上訴
    狀或理由書應有具體之指摘，並揭示該法規之條項或其內容
    ；如以原審判決有第243條第2項所列各款情形之當然違背法
    令為理由時，其上訴狀應揭示合於該款之事實。上訴狀或理
    由書如未依此項方法表明，或其所表明者，顯與上開法條規
    定之情形不相合時，即難認為已對高等行政法院判決之違背
    法令有具體之指摘，其上訴自難認為合法。
二、本件上訴人對於高雄高等行政法院判決上訴，係以：本件與
    所得稅法第66條之8無涉，因鎧鴻投資股份有限公司（下稱
    鎧鴻公司）係基於繼續經營銷售信合美建設開發股份有限公
    司（下稱信合美公司）餘存不動產之目的而設立，且設立過
    程已按法令規定辦理，鎧鴻公司以信合美公司股份作價設立
    ，亦經經濟部核准在案，被上訴人僅以信合美公司於鎧鴻公
    司成立後發放現金股利以及鎧鴻公司有辦理減資退回股款為
    由，逕依所得稅法第66條之8認定上訴人配偶有藉由不當股
    權安排以規避稅負，其認定顯與事實不符，而有擴張解釋法
    律之嫌。嗣該公司因考量有閒餘資金，故89年度辦理減資退
    回股款，該項規畫純係基於營運資金調度所為，非被上訴人
    所稱係透過減資返還股本等迂迴方式收回應獲配現金股利。
    且當年度因鎧鴻公司辦理減資新臺幣（下同）31,000,000元
    ，致上訴人配偶取得股本退回款9,151,877元，惟參照財政
    部69年5月5日台財稅第33561號函釋意旨，關於以持有他公
    司之股票出資認購新股，該股票所抵繳股款之金額超過其取
    得成本部分，係屬認購股東之證券交易所得，而免徵綜合所
    得稅，是上訴人配偶以信合美公司股票抵繳鎧鴻公司設立之
    股款，參照上開函釋意旨，鎧鴻公司89年度辦理減資退回股
    款，應屬股本之退回，毋須課徵綜合所得稅。被上訴人忽略
    上訴人未實際收取股利之事實，逕對上訴人核課綜合所得稅
    ，有違個人所得收付實現原則，且財政部亦已核釋，若再對
    之課稅，將造成所得歸屬錯誤，而與上開函釋意旨不符。又
    本案事實與所得稅法第66條之8無關，被上訴人以錯誤認定
    之事實涵攝適用上開規定，屬濫用實質課稅原則；系爭營利
    所得既係經被上訴人調整而得，上訴人配偶尚無漏報行為，
    被上訴人逕依漏稅罰論處，顯非適法云云。經核其上訴論旨
    ，無非就原審認定事實、取捨證據之職權行使事項，任加指
    摘，或就原審已論斷或駁斥其主張之理由，以其歧異之見解
    再事爭執，而未具體表明合於不適用法規或適用不當，或有
    行政訴訟法第243條第2項所列各款之情形，難認為已對原判
    決之違背法令有具體之指摘。依首揭說明，其上訴自不合法
    ，應予駁回。
三、依行政訴訟法第249條第1項前段、第104條、民事訴訟法第9
    5條、第78條，裁定如主文。
中    華    民    國    98    年    4     月    30    日
                    最高行政法院第四庭
                        審判長法官  劉  鑫  楨
                              法官  吳  慧  娟
                              法官  黃  淑  玲
                              法官  劉  介  中
                              法官  曹  瑞  卿
以  上  正  本  證  明  與  原  本  無  異
中    華    民    國    98    年    4     月    30    日
                              書記官  吳  玫  瑩


司法院資訊處製作；財團法人民間司法改革基金會備份。
